【裁判字號】    89,易,2079
【裁判日期】    891031
【裁判案由】    就業服務法
【裁判全文】
臺灣臺北地方法院刑事判決                          八十九年易字第二○七九號
    公  訴  人  台灣台北地方法院檢察署檢察官
    被      告  甲○○
右列被告因違反就業服務法案件，經檢察官聲請簡易判決處刑（八十九年度偵字第一
四九五四號），經本院改依通常程序審理，本院判決如左：
    主  文
甲○○違反雇主不得聘僱許可失效之外國人規定，其聘僱人數為一人，科罰金新台幣
參萬元，如易服勞役，以新台幣玖佰元即銀元參佰元折算壹日，緩刑貳年。
    事  實
一、甲○○明知僱主未經主管機關許可，不得聘僱未經許可或許可失效之外國人在國
    內從事工作，竟自民國（下同）八十八年七月間起至同年十月止，以每月一次新
    台幣一千元之代價，聘僱他人申請聘僱而逃逸之菲律賓籍女子TINAO EDITA
    BATOL（原合法雇主為吳秉炎，居留效期為自八十六年三月十二日至八十七年三
    月十一日止，於八十六年四月二十九日逃逸）至台北市○○○路四十六巷二十七
    號三樓甲○○住處從事打掃工作，嗣於八十九年四月八日為警循線查獲。
二、案經台北市政府警察局萬華分局報告台灣台北地方法院檢察署檢察官聲請簡易判
    決處刑。
    理  由
一、訊之被告甲○○矢口否認有右開犯行，辯稱：八十七年四、五月間曾有一名菲籍
    女子打電話來詢問是否要用人，伊告之以可以考慮，惟該名女子遲至同年十一、
    二月間始登門拜訪，伊讓她進門聊天，並帶她參觀家中每一個地方，包括廁所、
    廚房、房間與客廳等，並未實際僱用云云。惟查：被告非法僱用外國人犯行，業
    據該菲律賓籍女子TINAO EDITA BATOL於警訊及偵查中證述甚詳，且該菲律賓女
    子對被告家中之格局擺設瞭若指掌，並繪有圖表在卷，復有外僑入出境資料檔查
    詢表一紙在卷為憑；被告固辯稱係該名女子主動拜訪時，曾讓其參觀家中每一個
    地方所致，惟依經驗法則，被告倘無僱用之意，又何以使一名素未謀面之外籍女
    子參觀家中之格局擺設，甚至廚房、廁所等處。而該菲籍女子若非於該處實際工
    作一段時間過，豈有單憑一次參觀之印象即可將被告家中之所有隔局、擺設及位
    置及被告之家庭狀況及成員情形，皆能細說如此詳細之理，被告所辯，不合常理
    ，應屬事後卸責之詞，不足採信，本件事證明確，被告犯行堪予認定，應依法論
    科。
二、核被告甲○○所為，係違反就業服務法第五十三條第一款之規定，其聘僱人數為
    一人，應依同法第五十八條第一項前段處斷。爰審酌犯罪之動機、目的，被告之
    生活狀況、品性、智識程度、以及犯罪後飾詞狡辯之態度等一切情狀，量處如主
    文所示之刑，以資懲儆。又被告未曾受有期徒刑以上刑之宣告，此有台灣高等法
    院檢察署刑案紀錄簡覆表在卷可稽，其經此等罪刑之宣告，當知所警惕，信無再
    犯之虞，本院認為所宣告之刑，以暫不執行為適當，併予宣告緩刑二年，以啟自
    新。
據上論斷，應依刑事訴訟法第四百五十二條、第二百九十九條第一項前段，就業服務
法第五十八條第一項前段，刑法第十一條前段、第四十二條第二項、第七十四條第一
款，罰金罰鍰提高標準條例第二條，現行法規所定貨幣單位折算新台幣條例第二條，
判決如主文。
本案經檢察官王巧玲到庭執行職務
中      華      民      國    八十九    年      十      月  三十一    日
                                      臺灣臺北地方法院刑事第七庭
                                          法  官  陶亞琴
右正本證明與原本無異。
如不服本判決，應於判決送達後十日內，向本院提出上訴狀。
                                          書記官  陳圓圓
中    華    民    國      八十九      年      十一      月   二十一     日
附錄本案論罪科刑法條全文
就業服務法第五十三條
雇主不得有左列行為：
一、聘僱或留用未經許可或許可失效之國外人。
二、以本人名義聘僱外國人為他人工作。
三、未經許可聘僱或留用他人所申請聘僱之國外人。
四、指派所聘僱之外國人從事申請許可以外之工作。
就業服務法第五十八條
違反第五十三條第一款、第二款或第三款規定，其聘僱或留用人數為一人者，處六月
以下有期徒刑、拘役或科或併科新台幣九萬元以下罰金；其聘僱或留用人數為二人以
上者，處三年以下有期徒刑、拘役或科或併科新台幣三十萬元以下罰金。
法人之代表人、法人或自然人之代理人、受僱人或其他從業人員，因執行業務犯前項
之罪者，除處罰其行為人外，對該法人或自然人亦科以前項之罰金。


司法院資訊處製作；財團法人民間司法改革基金會備份。
